臺灣高等法院交通事件裁定　　　　　　 94年度交抗字第772號
　　抗　告　人
　　即受處分人　甲○○
上列抗告人因違反道路交通管理處罰條例案件，不服臺灣台北地
方法院，中華民國94年9月29日所為裁定（94年度交聲字第841號
），提起抗告，本院裁定如下：
    主  文
抗告駁回。
    理  由
一、按劃設於道路上，設於已設有「停車再開」標誌或設有號誌
    之交岔路口，鐵路平交道或行人穿越道之前方及左彎待轉區
    之前端，寬三十至四十公分之白色實線，為停止線，用以指
    示行駛車輛停止之界限，車輛停止時，其前懸部分不得伸越
    該線，道路交通標誌標線號誌設置規則第一百七十條第一項
    、第二項定有明文。再汽車駕駛人，駕駛汽車不遵守道路交
    通標誌、標線、號誌之指示者，處新臺幣（下同）九百元以
    上一千八百元以下罰鍰；且汽車駕駛人有左列各款所列條款
    之一者，除依原條款處罰鍰外，並予記點：一、有第三十三
    條、第三十八條第一項、第四十條第一項、第四十五條、第
    四十七條第一款至第四款、第四十八條、第四十九條或第六
    十條第一項、第二項第一款至第三款情形之一者，各記違規
    點數一點，道路交通管理處罰條例第六十條第二項第三款、
    第六十三條第一項第一款分別定有明文。
二、查原處分機關台北市交通裁決所民國（下同）九十四年七月
    二十六日以北市裁二字第裁22-A00000000號違反道路交通管
    理事件裁決書以受處分人甲○○所有之車號Ｃ七－五０九九
    號自用小客車，於九十四年六月一日二十二時零六分許，行
    經臺北市○○路、通河街口設有號誌之交岔路口，其行進方
    向為紅燈，竟未在停止線後方停車，而伸越該停止線在該停
    止線之前方停車等待燈號變換，經該處設置之「固定式感應
    線圈型微電腦自動採證相機」拍攝採證相片一幀，嗣為舉發
    單位即臺北市政府警察局大同分局（以下稱大同分局）交通
    分隊以受處分人有違反道路交通管理處罰條例第六十條第二
    項第三款規定之不遵守道路交通標線之指示行為逕行掣單舉
    發；嗣將舉發通知單送達於受處分人後，受處分人雖於舉發
    通知單上所載之九十四年七月二十日應到案日期前向原處分
    機關提出申訴，惟經原處分機關函請舉發單位調查結果，仍
    認受處分人所有之該部汽車有不遵守道路交通標誌、標線、
    號誌之指示之事實，原處分機關乃依道路交通管理處罰條例
    第六十條第二項第三款、第六十三條第一項第一款及違反道
    路交通管理事件統一裁罰基準表之規定，於九十四年七月二
    十六日裁處異議人罰鍰九百元，併予記違規點數一點。受處
    分人不服聲明異議，原審因而認其異議無理由，裁定駁回，
    於法洵無不合。
三、抗告意旨略以：由通河街左轉之機車，何以在本人車行方向
    （承德路向南）紅燈亮起後十六、七秒後才大批通過橋上，
    該處之通河街綠燈，經測量過，在承德路紅燈亮起八秒時，
    便已起動，故採證照片上之機車，不可能在十六秒後還有大
    批通過之現象，可見為從承德路南行之機車。況如採證照片
    上機車為通河街綠燈剛亮起時之車流，為何在其後完全不見
    汽車通行，有違常理，爰依法提起抗告云云。惟查：
  (一)本件抗告人即受處分人甲○○坦承於其所有之上開自用小客
    車，在上揭時、地，未遵守交通號誌之指示，於紅燈時未在
    停止線後方停車，而伸越該停止線在該停止線之前方停車等
    待燈號變換，為大同分局交通分隊以拍照方式採證逕行舉發
    等情，有台北市政府警察局舉發違反道路交通管理事件通知
    單、台北市交通事件裁決所違反道路交通管理事件裁決書及
    採證照片二幀（見原審卷第六頁至第八頁）在卷可稽。又觀
    諸上述舉發照片，受處分人駕駛於上述受舉發時、地，除已
    逾越上開路口停止線，其車身更已伸入行人穿越道，是受處
    分人於舉發時間，在設有燈光號誌管制之交岔路口紅燈越線
    臨停之違規事實，堪以認定。
  (二)又依採證照片上方電腦紀錄所示，受處分人係在號誌轉換為
    紅燈後十六．四秒及十七．二秒時遭拍攝該張照片，而車輛
    在綠燈時輾壓「固定式感應線圈型微電腦自動採證相機」之
    感應線圈，並不會啟動相機拍照採證，受處分人既係在紅燈
    後「十六．四秒」時始遭拍攝上開照片，而非紅燈後「立即
    」遭拍攝採證照片，足認其確係號誌轉換為紅燈後始輾壓感
    應線圈而有紅燈越線臨停之違規行為無訛。至其遭電腦自動
    採證相機拍攝時，前方仍有大批機車通過，仍不能改變受處
    分人紅燈越線臨停之違規事實。從而本件事證明確，受處分
    人於上述時、地，在設有燈光號誌管制之交岔路口於紅燈時
    未停止於停止線後，其違規行為堪以認定。是抗告人仍執陳
    詞提起抗告，指摘原裁定不當，為無理由，應予駁回。
據上論結，應依道路交通案件處理辦法第二十六條，刑事訴訟法
第四百十二條，裁定如主文。
中　　華　　民　　國　　94　　年　　10　　月　　27　　日
                  刑事第13庭    審判長法　官　劉景星
　　　　　　　　　　　　　　　　      法  官  陳博志
　　　　　　　　　　　　　　　　      法  官  李春地
以上正本證明與原本無異。
不得再抗告。
                                      書記官　吳鎮鑫
中　　華　　民　　國　　94　　年　　10　　月　　28　　日
